臺灣高等法院刑事判決
109年度原上易字第22號
上  訴  人  臺灣桃園地方檢察署檢察官
被      告  張文政


上  訴  人  
即  被  告  劉志豪



            雷欽耀


上二人共同
選任辯護人  劉帥雷律師
            蔡承學律師
上列上訴人因被告竊盜案件，不服臺灣桃園地方法院108年度原
易字第46號，中華民國109年2月12日第一審判決（起訴案號：臺
灣桃園地方檢察署107年度偵字第9601號），提起上訴，本院判
決如下：
    主  文
原判決關於劉志豪、雷欽耀部分撤銷。
劉志豪、雷欽耀共同犯竊盜罪，各處有期徒刑陸月，如易科罰金
，均以新臺幣壹仟元折算壹日。
未扣案犯罪所得如附表所示之物沒收，於全部或一部不能沒收或
不宜執行沒收時，追徵其價額。
其他上訴駁回。
    事  實
一、劉志豪、雷欽耀係址設桃園市○○區○○路000 號○○股份
    有限公司（下稱○○公司）員工，分別負責○○公司技術外
    務、工務課之工作。雷欽耀、劉志豪竟意圖為自己不法之所
    有之犯意聯絡，2人欲竊取○○公司廠區二樓倉儲管制區內貴
    金屬物料含金王水液，先由雷欽耀於民國106年12月1日下午
    4時許，至上開倉庫內，確認如附表所示貴金屬物料擺放位
    置及監視器設置情形並通知劉志豪後，劉志豪即於如附表所
    示時間，前往上開地點，竊取經雷欽耀先行確認存放位置之
    貴金屬物料，並將該貴金屬物料換裝至其他桶內後運出廠區
    得手。嗣○○公司資材部副理周國清於106年12月4日上班時清
    查物料發覺數量有異，經調閱監視錄影畫面，始悉上情。
二、案經○○公司訴由臺灣桃園地方檢察署檢察官偵查起訴。　
    理  由
壹、有罪部分
一、證據能力
  ㈠按被告以外之人於審判外之言詞或書面陳述，除法律有規定
    者外，不得作為證據；又被告以外之人於審判外之陳述，雖
    不符合刑事訴訟法第159 條之1 至第159 條之4 規定，但經
    當事人於審判程序同意作為證據，法院審酌該言詞或書面陳
    述作成時之情況，認為適當者，亦得為證據。同法第159 條
    第1 項及第159 條之5 分別定有明文。查本判決所引用被告
    以外之人於審判外之陳述，經檢察官、被告劉志豪、雷欽
    耀及共同辯護人於本院行準備程序時，均未爭執證據能力（
    本院卷1第104-108頁、卷2第240-248頁），本院審酌上開傳
    聞證據製作時之情況，尚無違法不當及證明力明顯過低之瑕
    疵，認為以之作為證據應屬適當，揆諸前開規定，爰依同法
    第159 條之5 第2項規定，認前揭傳聞證據均有證據能力。
    至其餘經本判決援引之非供述證據，俱核無公務員違法採證
    之情形，亦無信用性過低之疑慮，且與本案被告犯行之認定
    具關聯性，均經本院於審判期日，依刑事訴訟法第164 條、
    第165 條規定，踐行證據調查之法定程序，自
　　應認均有證據能力。
  ㈡關於起訴書編號7含金王水登錄卡、分析檢驗報告部分，按刑
    事訴訟法第159之4條第2款「除顯有不可信之情況外，從事
    業務之人於業務上或通常業務過程所須製作之紀錄文書、
　　證明文書。」，查：
　⒈就登錄卡部分，業經證人即○○公司資材部副理周國清於110年
    3月17日本院審理中證述：「（你知道『含金王水液』在放到
    二樓倉庫區失竊之前，有經過什麼處理而放在這裡的？）『
    含金王水液』倉庫入庫之後會打一張登錄卡，依登錄卡的批
    號進行送樣。就是送到公司內的實驗室去化驗，化驗這個液
    體的價值有多少克的含量。化驗完之後就送到倉庫去放。」
    「（你有看過本件失竊的『含金王水液』登錄卡及分析檢驗報
    告嗎？）登錄卡的部分我有看過，分析報告我們是看不到的
    。」、「( 提示9601號偵卷第35頁登錄卡，本件失竊的『含
    金王水液』登錄卡，是否就是這張卷內的登錄卡？）是。該
    登錄卡右上角有標示「混和五金廢料」是環保規章，這登錄
    卡是制式的表格。環保規章就是上游的下腳料，要依照環保
    規章分類。」等語（本院卷1第454頁）。可知該張登錄卡係
    依○○公司依照一般作業流程所製作，並非發生竊盜案後另行
    製作，並有偵卷第32-34頁照片可佐，足見係從事業務之人
    於業務上或通常業務過程所須製作之紀錄文書，且被告及其
    等辯護人均未釋明有何顯不可信之情況，依前開規定，有證
    據能力。
　⒉就分析檢驗報告部分，證人即○○公司副理孫梅卿於109年10月
    30日本院審理時證述：「（妳有無在○○股份有限公司任職嗎
    ？）有，擔任實驗室管理、報告確認、做一些分析的工作。
    我在○○公司的職稱是副理。任職期間從103年7月到現在，都
    做一樣的工作。」、「（提示偵9601卷第52頁之○○公司的分
    析檢驗報告，有無看過這份分析報告？）時間比較久了，但
    是我檢視這份報告，在部門主管欄是我的簽名，是我親自簽
    名。」、「（為何會簽署這份分析報告？）這是我的工作職
    責。公司的物料經過取樣之後送到實驗室，實驗室對樣品進
    行取樣分析，之後會在報告呈現結果，並於報告中陳述分析
    方法，我們會透過儀器的分析，將產出的結果呈現在報告上
    面。」、「（這份報告的品名：『含金王水液』是什麼意思？
    為何就『含金王水液』為分析報告？）中央單位送來實驗室後
    ，會提供樣品品名跟單號，實驗室僅就樣品進行分析，於報
    告備註欄載明Au代表金，上面的數值是代表每公斤的含量，
    做樣品分析時會做含量的分析。報告上的分析方法是實驗室
    出具報告的時候說明用什麼方法做分析，我們是用ICP儀器
    分析，用重量法查核儀器分析出來的值。」、「（妳有分析
    『含金王水液』的專業嗎？）有。我是元智大學化工系碩士，
    分析流程在公司經過專業訓練而學會。」、「（製作這份報
    告是例行性或針對某事件做這份報告？）例行性。實驗室的
    職掌是就公司的物料進行含量分析。」、「（是否知道分析
    出含量後公司做何用途？）這不是我的職掌範圍。」、「（
    妳在簽署剛才提示的分析報告過程中，是否會看到分析標的
    品名的相關登錄卡？）會。分析時會核對查報編號跟品名，
    之後進行分析。」、「（妳現在同時看偵9601卷第52頁的報
    告跟該卷第35頁的登錄卡，妳能否確認分析報告上所指的物
    品就是登錄卡上的同一批物品？）可以。是同一批物品。主
    要核對是分析報告上的品名跟登錄卡號，也會看報告上的物
    品重量跟登錄卡上的物品重量是否一樣，我現場比對就是同
    一批物料。」、「（依照○○公司處理物料的流程，登錄卡跟
    分析檢驗報告何者在先，何者在後？）先有登錄卡，才有檢
    驗分析。」、「（提示辯護人今日庭呈調查證據聲請狀之附
    件一）這是○○公司的其他檢驗報告，該報告是公司其他人檢
    驗，而後拿給其他人簽名，為什麼剛才提示的分析檢驗報告
    僅妳一人簽名？）辯護人提供這份報告是我們實驗室內部的
    報告，剛才檢察官提示偵9601卷52頁的報告是實驗室對外的
    報告，就實驗室的流程，操作分析員是針對儀器分析數據，
    確認分析員是確認操作分析員的儀器數據之後送至實驗室主
    管也就是我這邊，之後由實驗室主管出具報告。」、「（是
    否所有的報告都有兩份，一份是實驗室內部，一份對外？）
    會看需求，如果需要對外，會由主管也就是我這邊出具報告
    。」、「（有關偵9601卷第52頁的這份報告，有無另一份實
    驗室內部的檢驗報告？）因為時間已久，當初發生本件事情
    之後，公司請我們這邊出具報告，我們就出具偵9601卷第52
    頁的這份報告。這份報告當時有內部的報告，但是時間已久
    ，我現在無法確定是否還有留存。」、「（剛才辯護人提示
    給妳看的附件一之分析檢驗報告，妳說是實驗室內部報告，
    剛才檢察官提示給妳看的偵9601卷第52頁之分析報告，妳說
    是實驗室對外的分析報告。上開內部報告有市場開發部、操
    作分析員、確認分析員、研發部等人員簽署，上開對外分析
    報告有部門主管、市場開發部人員簽署，是否○○公司實驗室
    所有的對內、對外分析報告的格式，都是如此？）是。」、
    「（偵9601卷第52頁這份報告的日期記載106年11月30日，
    妳簽署蓋章的日期都是106年11月30日，妳是在106年11月30
    日當天製作嗎？）不是。這是後來才製作的對外報告，我記
    得當時是總經理室有人員來找我，就這一批物料實驗室原來
    所製作的內部報告，再出具一份對外報告。總經理室是哪位
    人員找我跟我講我現在忘記了。106年11月30日是原本製作
    內部報告的日期，至於事後隔了多久我才補這份外部報告，
    我現在真的不記得了。」、「（妳說總經理室的人員是事後
    要求你們出具對外報告，妳有無問其原因？）沒有，因為很
    多例行的情形，是我們出完內部報告後，公司有需求，就會
    叫我們出具外部報告，我們在出具外部報告時，外部報告的
    日期就是以內部報告的日期為準。」、「（妳出具本案外部
    報告後，是否有聽說這一批物料遺失？）沒有。」等語（本
    院卷1第286-295頁）。足見證人孫梅卿具備分析檢驗失竊物
    品之經驗及專業知識，並不知悉本案失竊乙事，僅係依○○公
    司一般業務流程於106年11月30日就上開含金王水液製作內
    部報告，再因○○公司之要求，基於內部分析檢驗報告，例行
    性出具偵卷第52頁之分析檢驗報告，乃係從事業務之人於業
    務上或通常業務過程所須製作之證明文書，且被告及其等辯
    護人均未釋明有何顯不信之情況，依前開規定，有證據能力
    。
二、實體部分
  ㈠訊據被告劉志豪固坦承其於106年12月1日，商請被告雷欽耀
    至○○公司倉庫內查看有無廢酸液，另於附表所示時間，至上
    開地點，拿取○○公司的物料，惟辯稱：我在106年12月4日帶
    出廠區外的物料是樹脂塔及氯錠，並非含金廢酸液云云。被
    告雷欽耀則矢口否認於上開時地有何竊盜犯行，辯稱：劉志
    豪請我去查看2樓倉庫內有沒有含金王水液，但我並不知道
    劉志豪的目的，我只是舉手之勞幫忙查看云云。
  ㈡被告雷欽耀先於106年12月1日下午4時許，至○○公司倉庫確認
    含金王水液之存放情形後，被告劉志豪於106年12月4日上午
    7時29分24秒搭乘電梯至2樓倉庫，隨即於同日上午7時33分2
    7秒推推車下電梯，推車上並有白色塑膠圓桶、樹脂塔筒等
    情，為被告劉志豪、雷欽耀所不爭執，經證人蘇立欣、周國
    清、溫順證述綦詳（偵字卷第61至64頁，原易字卷第136至1
    52頁、154至162頁、165至172 頁），復有○○公司貴重金屬
    存放區存證照片、空桶及樹脂塔桶棄置現場照片、監視器錄
    影畫面翻拍照片、被告劉志豪及雷欽耀書面陳述書、○○公司
    桃科區上下班紀錄表、被告劉志豪106年12月4 日○○公司電
    解機/ 樹脂塔點檢表報告、貨梯刷卡紀錄等件在卷可稽（他
    字卷第8 至17頁，偵字卷第41頁、42頁、49頁），是此部分
    事實，首堪認定。
  ㈢被告2人雖以前詞置辯，惟查：
　⒈被告劉志豪有竊取告訴人公司放置於2樓倉儲管制區之含金王
    水液：　
　⑴證人溫順於①107年9月12日偵查中具結後證稱：「（於106年1
    2月4日7時30分，在公司生產線大樓2樓，有看到何事？）我
    當天早上去打掃，看到1名男子一開始從外面拉著1台推車，
    上到2樓後拿了 1個原本就有裝著藥水的白色桶子，然後該
    男子就將推車跟桶子，拉進倉庫，倉庫内的事我就沒有看到
    了，我沒有進去過這個倉庫，但該倉庫好像是放藥水類的倉
    庫，但是該男子出倉庫後，原本的白色桶子不見了，變成1
    個高高的 ，像瓦斯桶的桶子。」、「（提示告證13之監視
    器翻拍照片，晝面時間08:58、09:13、14:10，你所說之男
    子，是否為該人？妳所稱之桶子，是否為畫面中之桶子？）
    都是，但我不認識該男子。」、「（一般人可否自由進入該
    倉庫？）不能 ，要有卡才能進去」等語（偵卷第82-83頁）
    ；②於108年11月25日原審審理中證稱：「（106年12月4 日
    早上7 點半妳是否有在○○公司的2樓倉儲26區打掃？）有。
    」、「（提示偵字第9601號卷第46-47頁監視錄影晝面，這
    是妳當天打掃的監視錄影晝面嗎？）是。」、「（妳那天打
    掃時是不是有看到一個男性推著推車進去倉庫？）對。」、
    「妳有看到推車上有放東西嗎？）推車進來時，推車上面沒
    有東西，我看到白色桶子就放在上面、推到裡面去，我就看
    不到什麼了。」、「（妳的意思是推車剛推進來沒東西，那
    是何時才看到桶子，然後又再推進去？）當時我在掃地，掃
    地時那個棧板上有四個桶子，被拿走一個推到裡面去，我就
    沒看到什麼。」「（後來妳有看見他出來嗎？）出來後就看
    到是一個黃色的，有點像瓦斯桶一樣。」、「（提示偵卷第
    32頁照片，妳說放在棧板上的四個桶子是否就如照片中所示
    ？對。」、「（檢察官請求提示偵卷第46 - 47頁照片，妳
    說看到一個男生拿棧板上的白色桶子，照片中可以看得出來
    嗎 ？）這個照片是已經進去裡面了。」、「（進去哪邊裡
    面？）是我掃地的走廊，倉庫那邊是沒有進去。」、「（妳
    是在倉庫内看到棧板上的桶子被人拿走嗎？）在我掃地的走
    廊，那四個桶子就放在棧板旁邊。」、「（請求提示偵卷第
    25頁平面圖。平面圖中，哪邊是剛才給妳看的監視錄影畫面
    裡妳掃地的地方、哪邊是放四個桶子的地方？）我在平面圖
    中「電梯上樓門禁」那邊掃地。」、「（妳的位置看得到這
    四個桶子嗎？）看得到。」、「（妳說該男子從何處進去？
    ）從通道1.5M那邊進去，我就看不到了。」、「（那個男子
    拿了像黃色的瓦斯桶，是出現在何處？）該男子就從剛剛講
    的通道方向出來的。」、「（妳確定是同一個人嗎？） 是
    同一個人，因為早上都沒有其他人。」、「（提示偵字第28
    頁照片，妳剛剛說向黃色的瓦斯桶，是否就如照片中所示？
    ）對。」、「（這個桶子是放在推車上嗎？）對。」、「（
     妳有看到推車上還有其他東西嗎？）沒有看到，我只有注
    意到這個黃色桶子。」、「（那妳每天打掃2 樓的時間大約
    是幾點到幾點？）早上7 點到大概8 點才下來樓下。」、「
    （方才看到2 樓的平面圖都是妳打掃清潔的責任範圍嗎？）
    對。」等語（原審易卷第164-170頁）。
　⑵證人周國清①於107年6月6日偵查中證稱：「（公司發現本案
    經過？）106年12月1日，我每天下午都會到公司產線棟的2
    樓倉庫巡檢，2樓有辦公室、產線跟倉庫，但倉庫區有獨立
    的門禁管制，公司物料都會有物料卡，如告證9第4頁之照片
    ，登錄卡原本是黏貼在含金王水液的容器封口上方，以便檢
    查該物是否遭到動過，我發現該卡被動過，我就立即通報總
    經理室主管這件事；後來106年12月4日週一上午8時，我進
    到廠房楝的2樓廠區，一樣是做例行的巡檢，在8時5分發現
    含金王水液短少，4桶中少了1桶，我也立即通報總經理室主
    管，後續都是主管做查察作業。」、「告證12中之電梯刷卡
    記錄，是指12月4 日貨梯刷卡記錄，如何能證明劉志豪進入
    ？）如告證8所示，該貨梯是指廠房楝進出貨料使用之電梯
    ，進入倉庫之方式只有於右下角之貨梯或是從左角之辦公室
    進入等2種方式，因為劉志豪當時取走失竊物品時，有使用
    推車，所以必須經過貨梯才能進倉庫，所以電梯刷卡記錄可
    以證明劉志豪確實有進倉庫。」等語（偵卷第82-83頁）；②
    於108年11月25日原審審理中證稱：「（本案是○○公司提出
    告訴，你是否知道發現本案的經過情形為何？）106年12月4
    日星期一早上8點5分，我到2樓倉庫巡檢，發現貴金屬物料
    短少。發現短少後，立即向我們的總經理室主管回報。」、
    「（通知主管後，你或主管如何處理？）我們主管調閱監視
    器，因為在8點30分時，我們的員工溫順7點半會例行性在2 
    樓倉儲做清掃動作，當下溫順就發現有人拿著一桶到後面的
    儲區，出來時就換成黃色的樹脂塔，然後坐電梯下樓，在調
    閱相關監視系統，從時間來看，就是12月4日早上7 點30分
    左右，我們的同事劉志豪車停在1 樓外圍，搭電梯上2 樓倉
    儲進行含金王水液的換桶置換，再坐推車下樓把含金王水液
    運送到廠外。」、「（溫順有在2樓倉儲區打掃，發現有桶
    子被換過的事情，你是如何得知？）因為我發現短少之後有
    通報總經理室，在8 點他們上班時，監視器有照到溫順在打
    掃，時間點都符合，一樣是7 點30分左右。」、「（當時溫
    順怎麼講？所以你當時有去詢問溫順嗎？）沒有，不是，都
    是總經理室的人去做監視器的查察。」、「（從外觀看，案
    發當天，劉志豪載出去的是該車所屬的物品嗎?）如果看黃
    色的樹脂塔，這樣算他廠外的，如果是原本的含金王水液，
    那就不是。」、「（那什麼才是？）劉志豪算是技服組，如
    果那天他是要例行更換的話，那黃色的塔就是他需要帶出場
    所屬的，如果是我們公司遺失含金王水液的白色桶子，那就
    不是他所屬的，所以他才做置換動作。」、「（提示偵字第
    9601號卷第43 -45頁照片，裡面有你所說的黃色樹脂塔嗎？
    ）第45頁上圖，推車的上面，畫面中比較長型的桶子就是。
    」、「（含金王水液可以直接放進此樹脂塔桶嗎？其實我們
    看晝面是一個長的，當然後面有一個圓桶，圓桶、塑膠桶也
    可以放，現在不知道的是它放不下，裝到樹脂塔裡面，還是
    用樹脂塔偽裝，這我無法確定。因為這個樹脂塔本身設計就
    是裡面放了一些樹脂，讓高濃度的王水去跑樹脂，都一樣在
    這邊循環，所以它理當可以放強酸的王水液。」、「（一旦
    含金王水液放進圖内的樹脂塔後，該樹脂塔的放置是否有特
    別條件，比方說不能夠倒下來或如何？）樹脂塔若有鎖緊就
    可以斜放。手就可以鎖緊。」、「（黃色樹脂塔後面、推車
    上面的白色矮胖圓桶是何材質？是否也可作為你方稱可放含
    金王水液的容器？）這是塑膠，如果黃色的塔要回收時，他
    會倒到圓型塑膠桶裡。但是白色圓型塑膠桶的密封性不好，
    它不能傾倒，因為它只是上蓋壓著而已。」、「（案發的時
    間是106年12月4日，你為何會從106年12月1日就已經開始有
    拍這四桶，此時尚未失竊？）我物料一放上去時，我就會拍
    ，被動過，我也會拍。這是第三次失竊，前兩次失竊之後，
    我們倉庫會特別的謹慎小心。」、「（偵卷第32-34頁照片
    ，若以此對照的話，就是說右上角這排就是被取走的王水液
    ，原本放的位置是空掉的，所以你們認為就是這桶王水液遭
    取走？）對。」、「（後來在你們廠區有發現這桶王水液的
    空桶嗎？）有，可以看有一張圖是顯示2 樓倉儲區有A 、B 
    、C 的位置，A 處是有失竊一桶，應該是在C 處發現有一個
    被置換的空桶 ，即右上角的部分。」、「（B區本身就是置
    放樹脂塔桶的地方？）對，就是技服組自己管控的。」等語
    （原審易字卷第136、138、141、144、145、146、149、150
    、151頁）；③於110年3月17日本院審理中證稱：「（是如何
    知道○○公司106 年12月4日失竊『含金王水液』這件事情？）1
    06年12月4日早上8點，我做例行性巡檢，發現二樓倉庫『含
    金王水液』失竊一桶，當時立即通報總經理室，進行調查。
    在八點半的時候，總經理室的專員就問移工溫順說打掃的時
    候有無發現異常，因為那是他的打掃區域，溫順回答說約7
    點35分看到雷欽耀拿白色一小桶，在推著推車，推到我們的
    料架後面，看到雷欽耀推出來的時候，變成黃色長桶放在推
    車上，帶著手套，就坐著電梯離開，總經理室專員調查我們
    的監視器發現當時是劉志豪所為，看到劉志豪帶著手套推著
    推車將黃色桶子放入車上。」、「（你剛才說總經理室的專
    員問溫順，當時溫順回答的內容是你聽到的還是你聽別人講
    的？）我本人聽到。」、「（當時溫順是說誰拿白色一小桶
    ？）當時溫順的回答是高高、壯壯的人，總經理室的專員有
    拿含照片的名單給他看，讓溫順指認，溫順指認是劉志豪所
    為。」、「（劉志豪有向公司的人員承認就是他於106 年12
    月4 日在公司二樓推走「含金王水液」嗎？）有。在106 年
    12月下旬，就是他離職的當日，他親口對部門主管蘇立欣親
    口承認是他所為，並承認已經偷竊三次，共犯為雷欽耀與張
    文政，當時我有在旁邊親耳聽到。」「（劉志豪有說如何分
    工偷「含金王水液」嗎？）我有聽到劉志豪說怎麼偷的，劉
    志豪當時親口說委託雷欽耀先勘察現場，之後在請張文政化
    驗做結算。」、「（當時失竊的『含金王水液』為何會放在二
    樓倉庫內？）我們二樓倉庫是放小桶液體，這都是長年下來
    的置放區域，這邊是有門禁管制，非資材、倉庫人員是不可
    以去移動取出。」、「（這個畫面顯示雷欽耀跟劉志豪竊取
    『含金王水液』的過程嗎？）畫面顯示雷欽耀是106年12月1日
    下午約莫四點在二樓倉庫針對『含金王水液』那一桶的登錄卡
    有做檢視的動作，當時發現他有環顧四周，是否有其他的監
    視器做監看。在劉志豪的部分，是在106年12月4 日上班之
    前，也就是7點30分左右開著車在拿下板車及工具做電梯上
    到二樓倉庫，之後在推著板車避開監視器做電梯到一樓，畫
    面看到他推著推車有黃色的樹脂塔，放入車內。」、「（你
    每天早上都會去巡視？檢查倉庫是否有短少？）是，我每天
    早上我都會去，這是我例行性工作，檢查物品有無短少或異
    狀。」、「（本件竊盜案是你第一個發現人嗎？）是。」、
    「(提示偵9601卷第42頁刷卡記錄，這有何意義？）進貨梯
    要刷門禁，出貨梯不用刷卡，所以上面顯示的都是進貨梯的
    時間，而且從二樓下來不需要再刷卡。」等語（本院卷1第4
    51、452、453、458頁）。
　⑶互核證人溫順、周國清之歷次證述內容，可知○○公司因公司
    已遭內部員工竊取貴金屬液2次，故放置密錄器，以找出竊
    取公司物品之人，並由證人周國清負責放置密錄器，而因○○
    公司已遭竊取數次，必然係選擇放置在原來遭竊之位置或附
    近，而於106年12月1日下午4時許，先拍得被告雷欽耀有至
    倉庫內確認貴金屬液放置位置，後於同年月4日上午8時5分
    許，證人周國清進行例行性清查時，即發現○○公司所有之含
    金王水液遭竊，證人周國清旋通知總經理室，並詢問當日負
    責在2樓倉庫進行清掃之證人溫順，並經溫順確認案發當日
    清掃時，現場仍有4個白色塑膠桶，其後見被告劉志豪推手
    推車，並取走棧板上白色塑膠桶1個，之後有注意到被告劉
    志豪手推車上有多一個黃色樹脂塔桶等情有，並調閱106年1
    2月1日至4日之監視器光碟後，確認被告劉志豪於上開時地
    竊取○○公司所有之含金王水液等情無誤，足徵被告劉志豪、
    雷欽耀有共同竊取上開物品無誤。且依本院至現場勘驗，現
    場為開放空間，有現場照片可佐（本院2卷第113、115、119
    頁），證人溫順打掃之處所，確實可見放置○○公司遭竊取之
    含金王水液，有現場照片可佐，益徵證人溫順所言不虛。
　⑷另經原審勘驗於106年12月間在○○公司，被告劉志豪與○○公司
    員工蘇立欣、周國清間對話錄音光碟，有原審108年8月22日
    勘驗筆錄在卷可憑（原審易字卷第53至62頁），其中A男為
    劉志豪、B女為蘇立欣、C男為周國清，依勘驗筆錄所載：「
    B女：志豪，我今天要來跟你談一件事情 ， ...公司有那個
    王水失竊，然後我們公司有裝針孔攝影機，現在知道是你偷
    的，那我們這陣子一直沒驚動你是因為我們一直跟律師討論
    說顧及你的前途，所以呢律師要我們問你說，為什麼你要去
    偷公司的王水液阿？這些都是照片啊。那一天呢在庫房裡面
    有一個王水液，然後呢，一開始呢我的，晚一點我也會找廠
    務去跟你跟廠務談，因為是廠務先幫你現勘現場。A男：廠
    務，跟廠務沒關係。B女：我告訴你公司已經monitor這件事
    半年了，你們看到的monitor不是我今天監控你們的monitor
     ，所以我等會連小雷也會一起面談。A男：跟小雷沒關係，
    小雷他沒有做什麼事情。」、「C男：跟小雷沒關係...B女
    ：但是問題是他有幫你去看，查看現場，所以對我來講。A 
    男 ：所以你現在（聽不清楚）.…B女：現在我告訴你，你也
    沒得承不承認，因為確實公司今天已經裝了攝影機，也確實
    知道是你偷的，我現在要問你，因為呢我們跟那個國清這邊
    是從，嗯，我這次回來然後國清就在跟我講說，這半年中他
    一直有在monitor這件事 ，那反正你拿的物料就是國清的物
    料，那我現在想要問你，為什麼要偷王水液？A 男 ：其實
    我以為那是報廢的，你先聽我講拿，都拿去洗那個菌掉了，
    然後我實際上...」等語，可見，於會談之初，被告劉志豪
    即已坦承有竊取○○公司之物品，僅辯稱係供其作業所用，且
    如僅係工作上之原因，需被告雷欽耀協助確認物品品項，而
    與犯罪無關，被告劉志豪何需蘇立欣提及廠務時，立即陳稱
    此與廠務即被告雷欽耀無關，可徵被告劉志豪清楚知悉其等
    所為係違法之行為。而被告劉志豪於106年12月間已30餘歲
    ，又為智識能力正常之人，被告劉志豪亦多次陳稱在○○公司
    曾見竊取公司所有物之人被移送法辦，足見其客觀上知悉其
    等所為將為○○公司所追究，是被告劉志豪辯稱係因詢問之人
    口氣不好、緊張、很累等情，始坦承竊取之行為，尚不足採
    。是由被告劉志豪、雷欽耀謀議後，由雷欽耀先於106年12
    月1日拍攝含金王水液之照片，確認監視器位置，又無其他
    特殊狀況下，被告劉志豪於106年12月4日，提早於上班時間
    進入告訴人公司，經證人溫順確認於被告劉志豪推推車進入
    前，原棧板上仍放有4個白色方形塑膠桶，並見被告劉志豪
    取走一桶，往倉庫內走，於同日上午8時05分許，經證人周
    國清察覺遭竊，並發現現場遭換置之白色方形塑膠桶，並據
    ○○公司員工周國清於本院至現場履勘時表達當日現場地板並
    留有不明液體等情明確（本院卷2第54頁），足認確係被告
    劉志豪竊取○○公司所有之含金王水液，並核與被告劉志豪於
    ○○公司主管詢問時所為之自白相符。
  ⒉被告劉志豪於案發當日並不需要攜帶樹脂塔桶或液體外出：
  ⑴證人即弘持公司副總蘇立欣於108年11月25日原審審理時結證
    稱：「（請繼續說明？）第一個，雷欽耀在事發前一天有去
    看一下這個物料在哪邊，也有翻動一下那個物料，就是原來
    這四個桶子，後來我們少了一個東西，事發時間點是在12月
    4日8點5分，我們發現在此時那個物料遺失了，所以我們就
    從8點5分開始往前推斷 ，這個物料遺失前的這段時間有誰
    進入這個廠區，因為8點5分還沒上班，我們公司是8點30分
    上班，周國清就有發現7點多時劉志豪有進電梯，這個過程
    是他今天要上班，他要去準備他技服的物料後離開，可是當
    我看到這個，我覺得最異常的部分是那天他不該帶樹脂塔桶
    ，因為當天他的工作日誌上寫他的物料取得是來自欣興，並
    沒有告訴我我的設備有任何損壞，那為何劉志豪需要帶這個
    桶子…」、「（你們這種高科技業的清洗到底是什麼意思？
    是要用什麼東西、會有什麼危險、操作時要注意什麼？）我
    們會帶設備進去，但是因為客戶端那邊，我們不可能帶一個
    液體進去，說實在的，水電瓦斯其實廠商都會提供給我們，
    我們今天○○公司只是要帶我們的手工具，例如一些手板之類
    的東西進去而已，但我們是絕對不會帶一些水、液體進去，
    因為這會讓客人覺得我如何辨別你今天帶的水是否有貴金屬
    ，這件事情客人那邊一定不會讓我們進去，因為他們一定有
    安全管制單位，進去時他們一定會檢查、確認我們今天帶的
    手工具有哪些，今天如果廠商有提供水電，為何你需要自己
    額外帶水去呢。」、「（妳所說的水是指清水還是含有何種
    藥劑？）不管是什麼都不會，因為王水、硝酸什麼的，客户
    那裡都有，我們頂多只能帶我們自己的手工具。」等語（原
    審易字卷第156-157頁）。
　⑵另證人即○○公司技術服務課課長邱顯宇於109年1月6日原審審
    理時證述：「（回來呢？）因為我們工作内容主要是設備維
    護、維修跟回收，回收時一定就有進跟出，從公司帶出去到
    客戶端，回收完就一定會帶公司 ，維修的話也是從公司帶
    出去維修，修完的損壞品或備品就會帶回公司。」、「（方
    才你舉例強酸、強鹼 ，大家都是說硝酸跟氰化物，就你了
    解，在你們公司服務的人員若拿的是氯錠時，他會徒手拿嗎
    ?還是戴好手套再去弄，免得手粗糙？)氯錠也是看個人，因
    為氯錠本身其實破壞力沒那麼強，它是味道很重，手摸到也
    會不太舒服，像我們拿容器裝的時候，我可能不會戴手套，
    但我若要拿容器裡面的氯錠時，我就會戴手套。」、「（你
    說的手套還是抗酸鹼手套，還是一般塑膠型的？）都可以。
    」、「（或是甚至套個塑膠袋就拿了？）對，因為它沒有真
    正的危害性。氯錠就是殺菌用的，就像游泳池加的氯是一樣
    的道理。」等語（原易字卷第200、201、205頁）。
　⑶觀諸證人蘇立欣、邱顯宇之證述內容，復參酌前揭106年12月
    4日電解機/樹脂塔點檢報告表，可知被告劉志豪於106年12
    月4日，確無至客戶端維修更換樹脂塔桶之工作內容，亦無
    將回收之樹脂塔歸還○○公司之紀錄，則被告劉志豪是日攜出
    樹脂塔之舉措，已屬異常，況被告劉志豪於106年12月4 日
    早上7時33分許，使用推車進○○公司倉庫內，拿取放置於棧
    板上含金王水液的白色桶子後未久，即以推車載著樹脂塔桶
    、白色圓桶離開倉庫等情，有監視器翻拍照片可佐（偵字卷
    第44、45頁），而○○公司亦於同日，即發覺該原本裝有含金
    王水液之白色空桶遭棄置於倉庫內，亦有○○公司倉庫現場照
    片在卷足憑（偵字卷第34頁），足見被告劉志豪於106年12
    月4日自○○公司攜出之樹脂塔或白色圓桶內，係裝有遭被告
    劉志豪竊取之含金王水液等情，足堪認定，被告劉志豪所辯
    不足採信。
　⒊關於劉志豪辯稱該處非放置貴金屬液之處，如為貴金屬液為
    高價值，為何未拍攝到其竊取之畫面等部分：
　⑴證人周國清於本院審理時證稱：「（你方才說總經理室的人
    有問溫順，並且調了哪裡的監視器？）總共調四支，就是：
    ① 一樓的大門入口。二樓的部分是：②溫順的打掃區域( 走
    道處)③二樓的倉儲( 密錄器)④倉儲貨梯內的監視器共四支。
    不是只有調106年12月4日一天的監視器畫面，有往前調至少
    有調到106年12月1日。」、「（原本放置『含金王水液』監視
    器有無調閱？）有，就是我所說的二樓的倉儲。」、「（這
    4支在106年12月4日的內容有無拍到被告劉志豪的畫面？）
    兩支有拍到，就是①一樓大門入口拍到劉志豪推車上二樓，
    還有推推車離開，④倉儲貨梯拍到他推車上樓及下樓，但有
    些內容也不太記得了，時間太久了。」、「（在106年12月4
    日編號③有拍到什麼畫面嗎？）這是針對上班時間上午八點
    半到五點半所進行的監控，這一支並不是24小時的監控，而
    本案失竊應該是上班前的事情。所以編號③我們調到的並沒
    有上午八點半以前的監控。」、「（編號③的密錄器，這支
    是你們基於特殊目的而放置的嗎？）是，因為之前還有兩次
    失竊，所以總經理室的專員建議放置密錄器。是由我本人放
    置的。當天在我放置之前就已經失竊了。這個密錄器是單獨
    放置的，因為電力關係，只有錄上班時間，我上班時，八點
    多就會去更換電池，錄到下午五、六點左右就會沒電。」等
    語（本院卷1第458、459頁），足見案發當時，告訴人公司
    關於後棟部分，於本案竊盜有關係的監視器，僅有1樓門口1
    支、2樓1支對著貨梯門口、2樓走道處及周國清所放置之密
    錄器，而由告訴人公司需另行裝置密錄器，及密錄器放置之
    位置（詳如本院卷2第115、117頁○○公司現場照片），可知
    原所裝設之攝影機並無法拍得行竊之人，始需另行裝設密錄
    器，是被告劉志豪一再辯稱告訴人公司未能提出其竊盜畫面
    ，故其並無竊盜云云，顯屬無稽。而告訴人公司放置貴金屬
    液處，設有門禁，且有裝設監視器，僅原所架設之監視器之
    位置未能拍攝到行竊過程，而由告訴人公司會設有門禁、裝
    設監視器觀之，足見內有重要之物品，始需加強管制，且遭
    內部員工竊取物品，並非常態，一般公司在未曾遭內部員工
    竊盜之情形，應不會預設公司員工會有行竊之可能，而於每
    個可能遭竊之處設下監視器。況此亦與證人即告訴人公司離
    職員工蔡育錚於本院審理中證稱：「(你現在是否是○○公司
    員工？)從103年11月4日進○○公司，於105年5月6日離職。」
    、「（任職公司期間擔任何職務？）環安部副理，負責環保
    、勞安的部分。」、「（王水液存放位置是否是你的業務範
    圍？）不是，但如果有涉及環保業務，我還是會去處理。」
    、「（王水液存放位置是否為雜物區？）雜物區在後棟二樓
    ，王水液會放那邊，生產後的液體會放在那邊待檢測，確認
    含金量的多少，再來決定後續如何處理。」「（提示107 偵
    9601卷第34頁照片，是否看得出來是否為待驗？）圖片有一
    個菱形的圖片，我現在看不出來是廢棄物或是我們裡面生產
    出來的。」、「（提示107 偵9601卷第35頁登錄卡，這是待
    驗或是待生產的物品？）標示是廢棄物的標示，但是裡面有
    寫到含金王水，看起來像是生產中的品項，看起來是生產中
    的液體，這些東西有可能放在二樓的雜物區。」等語（本院
    卷一第177-179頁）相符，足徵○○公司確實會將含金王水液
    放在2樓倉儲管制區棧板處，且若○○公司不會將含金王水液
    放置於2樓，被告劉志豪又何需推由被告雷欽耀至2樓拍攝含
    金王水液之照片，足見被告劉志豪所辯，顯不足採信。
　⒋被告劉志豪復辯稱依監視器拍得之時間觀之，被告於案發當
    日上午7時29分34秒進入後棟倉庫電梯，且於同日7時33分27
    秒時即推車出來，時間上不可能換置含金王水液云云。惟依
    本院於110年11月12日至現場履勘，請告訴人提供推車、白
    色塑膠圓桶、樹脂塔桶、白色方形塑膠桶內含相同體積的清
    水，並經被告劉志豪同意，進行模擬，第一次係依被告劉志
    豪所辯以推車拿取工作所用之物，全程共計3分30秒，因被
    告劉志豪走路過於從容，請被告劉志豪再走第2次，全程共
    計2分50秒；第3次則依起訴事實，拿取遭竊之○○公司含金王
    水液（模擬時以水代替）、白色塑膠圓桶、再至棄置原裝含
    金王水液的白色方桶附近進行將水倒入白色塑膠圓桶，全程
    時間約4分13秒，其中將水倒入白色塑膠圓桶之時間為55.71
    秒；第4次模擬亦依起訴事實，拿取遭竊之○○公司含金王水
    液（模擬時以水代替）、白色塑膠圓桶、再至棄置原裝含金
    王水液的白色方桶附近進行將水倒入樹脂塔桶，全程時間約
    4分38秒，其中將水倒入樹脂塔桶之時間為1分28.29秒，有
    本院勘驗筆錄在卷可憑（本院卷2第52-53頁）。則依被告劉
    志豪所辯，當日若僅係以推車拿取工作上所需之氯錠、白色
    塑膠圓桶、樹脂塔桶，則在被告劉志豪以相當從容之方式行
    走，所需之時間也僅3分30秒。再者，被告劉志豪當日都僅
    是以行走之方式模擬，而由被告劉志豪先於106年12月1日推
    由被告雷欽耀拍攝含金王水液放置之位置，顯見被告2人係
    事先謀議，有計畫為本案犯行，則衡情被告劉志豪實行竊盜
    時，當會盡可能事先備好所需之工具，並以最快方式為之，
    以降低被發現之機會。另就將含金王水液換置之過程，因被
    告劉志豪否認犯行，究係換置至樹脂塔桶或白色塑膠圓桶固
    有未明，惟依證人周國清於原審證稱：「（含金王水液可以
    直接放進此樹脂塔桶嗎？）其實我們看畫面是一個長的，當
    然後面有一個圓桶，圓桶、塑膠桶也可以放，現在不知道的
    是它放不下，裝到樹脂塔裡面，還是用樹脂塔偽裝，這我無
    法確定。因為這個樹脂塔本身設計就是裡面放了一些樹脂，
    讓高濃度的王水去跑樹脂，都一樣在這邊循環，所以它理當
    可以放強酸的王水液。」、「（一旦含金王水液放進圖内的
    樹脂塔後，該樹脂塔的放置是否有特別條件，比方說不能夠
    倒下來或如何？樹脂塔若有鎖緊就可以斜放。手就可以鎖緊
    。」、「（黃色樹脂塔後面、推車上面的白色矮胖圓桶是何
    材質？是否也可作為你方稱可放含金王水液的容器？）這是
    塑膠，如果黃色的塔要回收時，他會倒到圓型塑膠桶裡。但
    是白色圓型塑膠桶的密封性不好，它不能傾倒，因為它只是
    上蓋壓著而已。」、「（含金王水液屬於強酸溶液，在處理
    上，工作人員需要做何防護？）要戴耐酸鹼手套，這是標準
    配備。」、「（就是第45頁下圖嗎？）是，就是兩手藍色的
    手套。」、「（還需要穿戴其他配備、口罩、護具嗎？）如
    果是護目鏡的話，當然是怕噴濺，若小心倒的話，直接接觸
    的手套是需要的。口罩是選配，自己決定，異味可以憋氣，
    只關係到味道而已，沒有腐蝕等影響。」 、「（在你們公
    司裡面，有沒有同仁或是你常看到有些偷懶、藝高人膽大的
    同仁在處理上就只戴兩隻藍色手套，其他護目鏡、18 口罩
    等通通都不要的狀況？）有。」等語（原審易字卷第145-14
    7頁），足見被告劉志豪當日推車上所見之樹脂塔桶、白色
    塑膠圓桶，皆有可能作為其換置含金王水液所使用之容器，
    且換置之過程僅有耐酸鹼手套為必備之工具。而案發處所既
    為被告劉志豪之日常工作場所，於事先備好所需工具十分容
    易，而本案被告劉志豪否認犯行，本院固無從認定，當日究
    係使用何容器進行含金王水液換置，換置過程有無使用何器
    具，惟當日模擬過程，被告劉志豪共計將水置換5次，第一
    次倒水至白色塑膠圓桶之時間為55.71秒、第2次倒水進入樹
    脂塔桶之時間為1分28.29秒、第3次倒入白色塑膠圓桶費時1
    分46秒、第4次倒入樹脂塔桶費時4分23秒、第5次並使用現
    場可見之漏斗倒入樹脂塔費時4分20秒，而因被告劉志豪於
    現場已露出疲態，表示手痠，遂當場請告訴人公司員工周國
    清協助模擬，使用漏斗倒入樹脂塔桶費時1分10秒，無使用
    漏斗倒入樹脂塔桶費時1分13秒；其後並經本院勘驗當日錄
    影之光碟，周國清無論有無使用漏斗注水進入樹脂塔桶，均
    無大量的水噴落，被告劉志豪第4至5次模擬時則無論有無使
    用漏斗均有因手抖導致些許水噴落之情形，有本院上述2份
    勘驗筆錄在卷可佐（本院卷2第51-54頁、第89-93頁）。從
    而於模擬過程當中，被告劉志豪之後費時較久，顯係因當日
    以倒水數次所致之結果，而本案在現場換置含金王水液之過
    程僅有1次，自不會有手痠、疲累之情形，且○○公司員工周
    國清亦於勘驗時表示，發現物品遺失當日，進行模擬倒水之
    處，地板上亦有殘留不明液體等語（本院卷2第54頁）。另
    於傾倒含金王水液時，並無產生煙霧，含金王水液亦無明顯
    異味，亦有本院上開勘驗筆錄（本院卷2第54頁）可佐，足
    見確實如證人周國清所述除需戴上耐酸鹼手套外，確實不需
    要其他護具，益徵被告劉志豪辯稱換置含金王水液時會產生
    大量煙霧，並有異味云云，均不可採。而參以上開數據，本
    院認於4分多鐘內非無可能完成上開犯行，被告劉志豪所辯
    ，尚不足採。至被告劉志豪當日是否有戴上耐酸鹼手套或是
    只戴兩隻藍色手套，就偵卷第44、45頁之監視器翻拍照片，
    及被告劉志豪於本院審理中自行提出行竊當日所穿之衣服（
    本院卷2第211頁）相對比，尚無從認定被告劉志豪於監視器
    所拍攝時，有無戴耐酸鹼手套，為此無礙於本院前述認定。
    　
　⒌至被告劉志豪另辯稱：我攜出○○公司外的物料都會給過廠區
    的保全檢查後才放行，自無可能竊取含金王水液外出不被查
    出云云。然負責○○公司桃科廠區警衛保全工作之證人廖貴增
    於109年1月6日原審審理時證述：我負責的工作是在大門保
    全，若是有訪客、車輛來就通報、登記，員工外出時會檢查
    包包或車輛置物箱，如果有發現比較特殊的異常物品，我也
    會通報廠區內部的人，但是因為我的工作內容很繁雜，加上
    我並不清楚○○公司的產品，也沒有專業能力和知識去區分什
    麼是異常的物品，劉志豪於106 年12月4 日是否有攜出樹脂
    塔桶和白色圓桶乙節，我真的沒有印象等語（原審易字卷第
    211至214 頁），顯見○○公司廠區雖聘有保全人員為例行性
    安檢工作，惟該保全人員因不具專業知識而無從辨別○○公司
    員工攜出物品是否屬應通報之異常物品或物料等情，至為顯
    然，再佐以○○公司技術服務人員攜帶樹脂塔桶或氯錠至客戶
    端進行設備維修或更換服務工作，亦屬工作常態等情，經前
    揭證人邱顯宇證述在卷，且證人周國清於原審亦證稱：「（
    警衛還是會看有無放行單嗎？還是就看是不是工務車，就可
    以放行？）如果他不是要正確載物料出去的話，警衛室會查
    檢後行李箱。」 、「（警衛要如何知道是不是要載物料出
    去？）我們就是查檢後行李箱有無置放非該車的物品，如果
    你載出去的不是你那台車所屬物品，這很明顯。」、「（從
    外觀看，案發當天，劉志豪載出去的是該車所屬的物品嗎?
    ）如果看黃色的樹脂塔，這樣算他廠外的，如果是原本的含
    金王水液，那就不是。」、「（那什麼才是？）劉志豪算是
    技服組，如果那天他是要例行更換的話，那黃色的塔就是他
    需要帶出場所屬的，如果是我們公司遺失含金王水液的白色
    桶子，那就不是他所屬的，所以他才做置換動作。」等語（
    原審易字卷第141頁）。從而，被告劉志豪將含金王水液換
    裝至樹脂塔桶或白色塑膠圓桶內，並攜出○○公司時，縱經廠
    區大門保全人員廖貴增安檢，證人廖貴增未能查悉有何異常
    進而通報廠區內部人員等節，亦與常情無違。是被告劉志豪
    前揭所辯，實屬無據，殊無可採。
　⒍被告雷欽耀部分：被告雷欽耀固以前詞置辯，惟查，被告雷
    欽耀於○○公司提出告訴前亦曾自承有至2樓倉儲區拍照，被
    告劉志豪並會將處理竊得之含金王水液後之金錢分予被告雷
    欽耀，此並經原審勘驗於106年12月間在○○公司，被告劉志
    豪與○○公司員工蘇立欣、周國清間對話錄音光碟，有原審10
    8年8月22日勘驗筆錄在卷可憑（原審易字卷65-69頁），其
    中A男為雷欽耀、B女為蘇立欣，依勘驗筆錄所載：「B 女 
    ：確定什麼？A男：確定那些東西是不是（聽不清楚）或是
    有沒有價，有一些是我也不懂什麼廢水，我大概知道什麼王
    水廢液那些，其他東西基本上，我不曉得那是有價還無價？
    」「那為什麼現在你會想做這種事？缺錢？A男：嗯 ，缺錢
     （小聲）。B女：還是什麼？A男：第一個當然是基於朋友
    的立場，對啊，畢竟這中間多少金額我是不知道，對啊 ，
    然後就是說，就是完全交給他去處理，對啊 。B 女：然後
    反正錢拿到了大家再那個。A男：對。我是不會跟他說我需
    要多少錢，我只是說反正你需要什麼資料我就拍給你，至於
    有沒有給我，啊基本上基於朋友的立場。B女：對啊反正他
    拿到錢，他該給你的就給你。A男：嗯，對。」，有原審前
    揭勘驗筆錄可參，且被告於106年12月間為30餘歲、智識能
    力正常之人，如非卻有為上開行為，實無坦承之理。復觀察
    被告雷欽耀於106年12月1日至○○公司倉庫內查看含金王水液
    之經過，被告雷欽耀於查看、確認倉庫內棧板上確放置含金
    王水液後，尚仔細觀察倉庫內監視器之設置位置等情，有○○
    公司106年12月1日倉庫監視器錄影翻拍照片在卷可佐（他字
    卷第9頁反面至14頁），倘被告雷欽耀為被告劉志豪確認○○
    公司倉庫內有無放置含金王水液時，就被告劉志豪不法行為
    之目的並不知情，則被告雷欽耀於確認含金王水液存放位置
    後，又何需再三確認○○公司倉庫內有無設置監視器？或倉庫
    內監視器設置之位置如何？況被告劉志豪本係從事○○公司客
    戶端之技術服務工作，縱有為設備維護、維修或更新設備之
    急迫性需求，○○公司就該技術服務課所需要的設備亦有其自
    主管理的區域，並不需要特別寫領料單或放行單的程序等情
    ，經證人周國清結證明確（原易字卷第152 頁），並經本院
    認定如前，顯見被告劉志豪就其工作範圍內，並無再確認○○
    公司內有無維修設備物料存放之需求甚明，被告雷欽耀固非
    ○○公司技術服務部員工，而係生產部員工，然其就公司內各
    部門所須物料、設備需求，公司之管理部門分設有不同申請
    流程乙節，實難諉為全然不知，則縱使其為被告劉志豪確認
    倉庫內有放置含金王水液，其應知悉該倉庫內之含金王水液
    非必為閒置備用物料，亦即縱經其確認有該含金王水液存放
    於倉庫內，被告劉志豪亦非即得以任意申請領用，是被告雷
    欽耀為被告劉志豪先行確認倉庫內有無含金王水液之舉措，
    自無任何實質上意義且亦無有何必要性，並與被告雷欽耀任
    職於○○公司之工作內容毫無相關，益徵被告雷欽耀斯時自承
    ：其係知悉被告劉志豪為竊取○○公司含金王水液，並協助被
    告劉志豪確認放置地點乙節，應與真實相符。及前述被告雷
    欽耀自始知悉被告劉志豪之工作範圍，與含金王水液無關，
    並不會使用到含金王水液，猶替被告劉志豪至2樓放置含金
    王水液之位置拍照，且由被告雷欽耀之自白內容，被告雷欽
    耀事後亦可分得報酬，顯見被告雷欽耀主觀上已非單純幫助
    被告劉志豪。綜上，被告劉志豪、雷欽耀係共同出於犯意聯
    絡並有行為分擔至明。
　㈢綜上所述，被告劉志豪、雷欽耀所辯，無非均屬臨訟卸責之
    詞，委無足採，本案事證明確，應依法論處。至被告2人之
    辯護人雖於本院準備程序時，聲請傳喚告訴人公司高品位區
    技術員劉得守，證明含金王水液會放置於高品位區。惟含金
    王水液會放置於2樓倉儲管制區，業經證人周國清、蔡育禛
    證述明確，如前所述，難認有何調查之必要。嗣本院審理時
    ，被告及其辯護人均表示已無證據調查之聲請（本院卷2第9
    3、94頁），故認前開聲請顯無調查必要。另被告2人之辯護
    人於110年12月2日具狀聲請將本院履勘時所拍攝之影片送交
    刑事鑑驗單位以明本案竊盜王水之行為能否在4分多鐘之時
    間內完成，為所聲請之內容過於空泛，且此部分事實業經本
    院認定如前，自亦無調查之必要。
三、論罪
  ㈠按行為後法律有變更者，適用行為時之法律。但行為後之法
    律有利於行為人者，適用最有利於行為人之法律，刑法第2 
    條第1 項定有明文。查被告2 人為事實欄所載行為後，刑法
    第320 條第1 項業於108 年5 月29日經總統公布修正，並自
    同年5 月31日起生效。修正前刑法第320 條第1 項原規定：
    「意圖為自己或第三人不法之所有，而竊取他人之動產者，
    為竊盜罪，處五年以下有期徒刑、拘役或五百元以下罰金」
    。修正後之條文則為：「意圖為自己或第三人不法之所有，
    而竊取他人之動產者，為竊盜罪，處五年以下有期徒刑、拘
    役或五十萬元以下罰金」。經比較修正前後之法條，新法提
    高罰金之法定刑上限，是本案經新舊法比較結果，應以被告
    劉志豪、雷欽耀行為時之法律即修正前刑法第320條第1 項
    對被告2 人較為有利。
  ㈡核被告2人所為，均係犯修正前刑法第320條第1項之普通竊盜
    罪。被告2人有犯意聯絡、行為分擔，應論以共同正犯。
四、撤銷改判及量刑之理由：
  ㈠原審未詳為推求，認本案係被告雷欽耀部分為幫助犯而非共
    同正犯，即有未合；被告劉志豪、雷欽耀上訴均主張無罪雖
    均無理由，惟檢察官以被告雷欽耀應論以共同正犯為由提起
    上訴，為有理由，自應由本院就被告劉志豪、雷欽耀部分撤
    銷改判。
  ㈡審酌被告劉志豪、雷欽耀為一己之私，不循正當途徑獲取所
    需，為圖含金王水液中之高價貴金屬利益，恣意利用其任職
    之○○公司對人性信賴而竊取公司財物，顯然欠缺尊重他人財
    產權之觀念，更破壞○○公司與其員工間之互信關係，再被告
    劉志豪徒以工作內容所需而將樹脂塔桶攜出，並未竊取含金
    王水液云云作為其卸責之詞，未見悔意，犯後態度不佳；被
    告雷欽耀負責確認告訴人公司放置含金王水液之地點、監視
    器之位置，供共犯被告劉志豪行竊，行為實屬不該，且迄今
    仍否認犯行，亦未見悔悟之意，犯後態度難認良好，兼衡被
    告劉志豪、雷欽耀之智識程度、其等職業、家庭經濟狀況暨
    其犯罪動機、目的、手段、情節、被害人遭竊之含金王水液
    價值不斐，被害人所受損害達上百萬元等一切情狀，分別量
    處如主文第2項所示之刑，並均諭知易科罰金之折算標準，
    以資懲儆。
五、沒收
    附表所示之物為被告劉志豪、雷欽耀2人所共同竊取，業經
    認定如前，雖上揭物品均未扣案，然既屬被告劉志豪、雷欽
    耀犯罪所得之物，自應依刑法第38條之1 第1 項前段規定，
    宣告沒收，於全部或一部不能沒收或不宜執行沒收時，依同
    條第3項規定，追徵其價額。
貳、無罪部分
一、公訴意旨略以：被告張文政前係址設桃園市○○區○○路00
    0 號○○公司（即告訴人，下稱告訴人公司）員工，劉志豪、
    雷欽耀則分別為告訴人公司技術外務、工務課之員工。詎被
    告張文政與劉志豪、雷欽耀共同意圖為自己不法之所有，基
    於竊盜之犯意聯絡，於如附表所示之時間，先由雷欽耀確認
    附表所示貴金屬物料擺放位置，再由劉志豪將如附表所示之
    貴金屬物料換裝至樹脂塔桶後運出廠區，得手後，交由被告
    張文政變賣。因認被告張文政涉犯刑法320 條1項竊盜罪嫌
    云云。
二、按犯罪事實應依證據認定之，無證據不得推定其犯罪事實；
    而不能證明被告犯罪者，應諭知無罪之判決，刑事訴訟法第
    154 條第2 項、第301 條第1 項分別定有明文。又事實之認
    定，應憑證據，如未能發現相當證據，或證據不足以證明，
    自不能以推測或擬制之方法，為裁判基礎；且認定犯罪事實
    所憑之證據，雖不以直接證據為限，間接證據亦包括在內，
    然而無論直接證據或間接證據，其為訴訟上之證明，須於通
    常一般之人均不致有所懷疑，而得確信其為真實之程度者，
    始得據為有罪之認定，倘其證明尚未達到此一程度，而有合
    理之懷疑存在而無從使事實審法院得有罪之確信時，即應由
    法院為諭知被告無罪之判決，有最高法院40年台上字第86號
    、76年台上字第4986號判例意旨可資參照。再告訴人之指訴
    ，不得作為有罪判決之唯一證據，而須以補強證據證明其確
    與事實相符，所謂補強證據，雖非以證明犯罪構成要件之全
    部事實為必要，但仍須得以佐證該陳述之犯罪非屬虛構，能
    予保障其陳述事實之真實性，以此項證據與告訴人之陳述綜
    合判斷，若足以認定犯罪事實，方得以之與告訴人之指訴，
    相互印證，併採為判決之基礎（最高法院96年度臺上字第55
    74號判決意旨參照）。故告訴人指訴被告犯罪，必須有相當
    之補強證據加以佐證，方可作為被告不利之認定。
三、公訴意旨認被告張文政涉犯竊盜罪嫌，無非係以證人即告訴
    人公司副理周國清、證人即告訴人公司副總蘇立欣、證人即
    告訴人公司員工溫順、證人即同案被告劉志豪、雷欽耀之證
    述；告訴人公司含金王水液登錄卡、分析檢驗報告、106 年
    間國際金價及失竊清單暨失竊損失金額計算方式、員工上下
    班紀錄表、貨梯刷卡紀錄；劉志豪、雷欽耀於告訴人公司約
    談之錄音譯文各1 份暨錄音光碟；告訴人公司倉庫局監視器
    畫面照片、外出申請單、電解機/ 樹脂塔點檢報告表；106 
    年12月4 日上午8 時5 分許拍攝之貴重金屬存放區照片、棄
    置現場含金王水液空桶照片及樹脂塔桶照片等證據資料為論
    據。訊據被告張文政堅詞否認有何與劉志豪、雷欽耀共同為
    竊盜犯行，辯稱：伊離開○○公司已經好幾年，劉志豪本件
    犯行與伊並沒有關係等語。經查：
  ㈠劉志豪為竊取告訴人公司倉庫內含金王水液，於106年12月1 
    日下午4 時許，委託雷欽耀先行至告訴人公司倉庫內查看含
    金王水液存放地點及倉庫內監視器設置地點後，劉志豪則於
    附表所示時間，至告訴人公司倉庫內竊得如附表所示含金王
    水液後，再將該含金王水液置於樹脂塔桶內搬移出告訴人公
    司外得手等節，經本院認定如前，此部分事實自堪認定屬實
    。
  ㈡按所謂之補強證據，固非以證明犯罪構成要件之全部事實  
    為必要，倘其得以佐證被告或共犯供述之犯罪非屬虛構，能
    予保障所供述事實之真實性，即已充分。又得據以佐證者，
    雖非直接可以推斷該被告之實施犯罪，但以此項證據與被告
    或共犯之供述為綜合判斷，若足以認定犯罪事實者，仍屬補
    強證據。是所謂補強證據，不問其為直接證據、間接證據，
    或係間接事實之本身即情況證據，均得為補強證據之資料。
    惟縱非直接證據，而為間接證據或情況證據，亦需與特定起
    訴犯罪之待證事實具有關連性，始足為本案起訴犯罪之補強
    證據；而若為被告另案或前案涉嫌犯罪之情況證據，尤須綜
    合考量該等另案或前案涉嫌之犯罪是否與本案起訴之特定犯
    罪在時間、空間、犯罪人際網絡上存在密切關聯性，或犯罪
    手法是否有其特殊性且有驚人相似之處等因素，以判定是否
    與本件經起訴之特定犯罪有關而得作為補強證據，否則無異
    是以被告之素行或前科推斷其涉嫌本案犯罪，難認符合證據
    裁判法則。次按兩名以上共犯之自白，除非係對向犯之雙方
    所為之自白，因已合致犯罪構成要件之事實而各自成立犯罪
    外，倘為任意共犯、聚合犯，或對向犯之一方共同正犯之自
    白，不問是否屬於同一程序，縱所自白內容一致，因仍屬自
    白之範疇，究非自白以外之其他必要證據。故此所謂其他必
    要證據，應求諸於該等共犯自白以外，實際存在之有關被告
    與犯罪者間相關聯之一切證據；必其中一共犯之自白先有補
    強證據，而後始得以該自白為其他共犯自白之補強證據，殊
    不能逕以共犯兩者之自白相互間作為證明其中一共犯所自白
    犯罪事實之補強證據（最高法院100 年度台上字第6592號判
    決意旨參照）。
  ㈢本件檢察官所認共犯即同案被告劉志豪於告訴人公司提出告
    訴前之會談過程中，固提及其竊取得手之含金王水液係交由
    被告張文政為後續處理變賣等語，經本院勘驗屬實，有前揭
    勘驗筆錄可參，惟劉志豪於本件偵查中、審理時均未能指明
    被告張文政參與其中，自難僅憑劉志豪於告訴人公司提出告
    訴人之會談內容，遽認被告張文政即有共同與劉志豪、雷欽
    耀為起訴書所指犯行，復遍查本件卷內證據資料，除劉志豪
    前揭共犯間之指述外，觀諸上開檢察官所提出之證據資料，
    尚難指向被告張文政有參與本件竊盜犯行之事實，與被告張
    文政之間顯然並無密切關聯性，難認可作為被告張文政經起
    訴書所示竊盜犯罪補強證據。
四、綜上所述，本件檢察官認被告張文政與被告劉志豪、雷欽耀
    等2人有共犯刑法第320條第1項之竊盜罪之犯行，尚有合理
    之懷疑存在，而無從使本院形成被告張文正上開部分有罪之
    心證，是本案缺乏積極明確之證據，難以上開罪名相繩，自
    應均依法為被告張文政無罪之諭知。原審判決就被告張文政
    亦為無罪諭知，結論一致，檢察官上訴雖以同案被告劉志豪
    於○○公司提出告訴前，對證人蘇立欣、周國清提及所竊得之
    含金王水液係交由被告張文政等語，且該次對話錄音經原審
    勘驗無誤，而認被告張文政亦有參與本案竊盜犯行云云。惟
    本院依調查證據之結果，審酌全案卷證，仍認被告張文政部
    分，並無證據證明與被告劉志豪、雷欽耀等人有共犯刑法第
    320條第1項之竊盜之犯行，業據本院論述於前，故其自無與
    被告劉志豪、雷欽耀等2人成立共同正犯或幫助犯之餘地。
    檢察官猶執前詞指摘原審此部分無罪判決不當，為無理由，
    應予駁回。　　
據上論斷，應依刑事訴訟法第368條、第369條第1項前段、第364
條、第299條第1項前段，判決如主文。 
本案經檢察官劉昱吟提起公訴，檢察官蔡宜均提起上訴，檢察官
曾鳳鈴到庭執行職務。
中　　華　　民　　國　　111 　年　　1 　　月　　5 　　日
　　　　　　        刑事第七庭  審判長法　官  孫惠琳
　　　　　　　　　　　　　　　　　　  法　官  張育彰　　
　　　　　　　　　　　　　　　　　　  法　官  王惟琪
以上正本證明與原本無異。
不得上訴。
                                      書記官  陳怡君
中　　華　　民　　國　　111 　年　　1 　　月　　6 　　日
附錄：本案論罪科刑法條全文　　　　　　　　　　　　　　　
修正前中華民國刑法第320條(94.02.02)
意圖為自己或第三人不法之所有，而竊取他人之動產者，為竊盜
罪，處5 年以下有期徒刑、拘役或 5 百元以下罰金。
意圖為自己或第三人不法之利益，而竊佔他人之不動產者，依前
項之規定處斷。
前二項之未遂犯罰之。
附表

品名 時間 元素 總含量（單位：公克） 重量（單位：公斤） 價值（單位：新臺幣/元） 含金王水液 106 年12月4 日上午7時33分許 Au 1,103 22.5 1,366,584